【裁判字號】    89,易,4262
【裁判日期】    891107
【裁判案由】    電子遊戲場業管理條例
【裁判全文】
臺灣高雄地方法院刑事判決                        八十九年度易字第四二六二號
    公  訴  人  臺灣高雄地方法院檢察署檢察官
    被      告  甲○○
右列被告因電子遊戲場業管理條例案件，經檢察官提起公訴（八十九年度偵字第一三
五三八、一三七五三、一四三四三號）及移送併辦（八十九年度偵字第二０八七八號
），本院判決如左：
    主  文
甲○○共同連續違反未依電子遊戲場業管理條例規定辦理營利事業登記者，不得經營
電子遊戲場業之規定，處有期徒刑陸月，如易科罰金，以佰元折算壹日。
    事  實
一、甲○○明知未依電子遊戲場業管理條例規定辦理營利事業登記者，不得經營電子
    遊戲場業規定，竟與陳德樂（未經起訴，應由檢察官另行偵辦）共同基於違反前
    開規定之概括犯意聯絡，未依規定向主管機關高雄市政府辦理營利事業登記，即
    由陳德樂提供電動機具，並以甲○○之名義申請設籍課稅，再由甲○○負責現場
    管理，於附表編號一至四所示之時間、地點，擺設如附表編號一至四所示之電子
    遊戲機，供不特定人投幣玩樂，而共同違規經營電子遊戲場業，嗣經警於民國八
    十九年五月十八日、同年六月五日、六月九日三次於附表編號一所示地點查獲，
    又於八十九年五月二十四日、同年六月十日及同年八月九日為警分別在附表編號
    二、三、四所示之地點查獲。
三、案經高雄市政府函送臺灣高雄地方法院檢察署檢察官偵查起訴暨移送併案審理。
        理  由
一、訊據被告甲○○矢口否認有右揭犯行，辯稱：九如二路五二八號一樓處於五月十
    八日所查獲之地點係大龍遊藝場，為陳傳宗所有，且於五月十六日已復業登記，
    其餘查獲之地點，均為陳德樂所經營，且其經營處所係在騎樓，為一電動玩具之
    攤販，而依商業登記法第四條之規定，攤販即得免登記，又騎樓係道路，亦非電
    子遊戲場業管理條例所謂之「場所」，不在規範之列；再者，伊僅受僱於陳德樂
    ，並非負責人云云為辯。惟查，電子遊戲場業管理條例於八十九年二月三日經總
    統公布施行，該條例第一條明示「為管理電子遊戲場業，並維護社會安寧，善良
    風俗、公共安全及國民身心健康，特制定本條例。」，是該條例立法目的之一即
    在於管理電子遊戲場業。而所謂電子遊戲場業，依該條例第三條規定，係指設置
    電子遊戲機供不特定人益智娛樂之營利事業。換言之，僅須設置電子遊戲機供人
    娛樂以營利者，即屬電子遊戲場業管理條例所指之電子遊戲場業，其規模如何、
    設置地點何處則非所問。又為警查獲如附表一至四所示之地點，確實均以被告之
    名義申請設籍課稅，此有高雄市稅捐稽徵處三民分處八十九年八月七日高市稽三
    工字第三四四一九號、同上處新興分處八十九年八月十五日高市稽新工字第一六
    ０八二號、同上處三民分處八十九年八月二日高市稽三工字第三四四一九及同上
    處三民分處八十九年八月三十一日高市稽三工字第三九五六七號函附卷可憑，雖
    被告辯稱：九如二路五二八號一樓處係大龍遊藝場，為陳傳宗所有，且於五月十
    六日已復業登記云云，然查被告所提之大龍遊藝場營利事業登記證係八十九年六
    月十七日所核發，而上開地點係分別於八十九年五月十八日、同年六月五日及六
    月九日三次為警查獲，是被告所辯，純係卸責之詞。再者，被告雖辯稱：伊不是
    負責人，僅是受僱於陳德樂云，惟查獲之四處地點均係以被告名義申請設籍課稅
    ，已如前述，且被告負責現場之管理，亦經證人陳德樂證述在卷，足認被告與陳
    德樂間，對違規經營電子遊戲場業有犯意之聯絡及行為分擔，被告上開辯解，無
    足採信。此外，復有高雄市政府警察局三民第一分局八十九年五月二十二日高市
    警三（壹）分行字第六五六七號、八十九年六月九日高市警三（壹）分行字第七
    四一六號、八十九年六月十三日高市警三（壹）分行字第七四三二號、高雄市政
    府警察局新興分局八十九年六月十四日高市警新分行字第一０六三二函、臨檢紀
    錄表、高雄市政府聯合稽查紀錄表、高雄市政府建設局稽查紀錄表及現場照片四
    張在卷可資佐證，本件事證明確，被告犯行洵堪認定。
二、核被告甲○○所為，係違反電子遊戲場業管理條例第十五條之未依電子遊戲場業
    管理條例規定辦理營利事業登記者，不得經營電子遊戲場業之規定，應依同條例
    第二十二條之規定論處。被告與證人陳德樂間，對附表所列之犯行，彼此間有犯
    意聯絡及行為分擔，均為共同正犯。又被告多次違反之行為，均時間緊接，方法
    相同，觸犯構成要件相同之罪名，顯係基於概括犯意為之，應依連續犯之規定，
    以一罪論，並加重其刑。另被告雖就附表編號一至三之犯行，雖係於八十八年九
    月八日起、附表編號四之犯行，則係於八十八年九月二十二日起，即未辦理營利
  事業登記而共同經營，惟電子遊戲場業管理條例條例係於八十九年二月三日經總
    統公布，並於同年月五日施行，故被告雖於施行前即已開始共同經營，惟於施行
    後始可依該條例論處，是被告之犯罪起日，應為八十九年二月五日，檢察官謂被
    告自八十八年九月八日起即有違反該條例之行為，容有誤會。爰審酌被告所擺設
    之機具數量非小，復於數個地點擺設均未經登記，同一地點查獲後，仍繼續經營
    ，及犯後意圖矯飾，毫無悔意，惡性非輕等一切情狀，量處如主文所示之刑，另
    被告擺設之機具，因未扣案，為免將來執行困難，本院不為沒收之宣告。至檢察
    官移送併辦部分因與本件起訴事實，有連續犯之裁判上一罪關係，為起訴效力所
    及，本院自應併予審判，併此敘明。
三、本件證人陳德樂涉嫌違反電子遊戲場業管理條例部分，應由檢察官另行偵辦。
據上論斷，應依刑事訴訟法第二百九十九條第一項前段，電子遊戲場業管理條例第二
十二條，刑法第十一條前段、第二十八條、第五十六條、第四十一條，罰金罰鍰提高
標準條例第二條，判決如主文。
中      華      民      國      八十九      年      十一    月    七    日
                                  臺灣高雄地方法院刑事庭
                                      法  官    吳  宏  榮
右正本證明與原本無異。
如不服本判決，應於判決送達後十日內，向本院提出上訴狀。
                                      書記官    李  文  廣
中      華      民      國      八十九      年      十一    月    七    日
附表：
┌──┬──────────┬────────┬────────────┐
│編號│    時        間    │   地      點   │   電  子  遊  戲  機   │
├──┼──────────┼────────┼────────────┤
│一  │八十九年二月五日起至│高雄市三民區九如│王牌對決一台、春秋二代一│
│    │同年六月九日止      │二路五二八號一樓│台、滿貫大亨六台        │
├──┼──────────┼────────┼────────────┤
│二  │八十九年二月五日起至│高雄市三民區力行│電子遊戲機七台          │
│    │同年五月二十四日止  │路一一八號騎樓  │                        │
├──┼──────────┼────────┼────────────┤
│三  │八十九年二月五日起至│高雄市新興區南台│滿貫大亨四台、春秋二代一│
│    │同年六月十日止      │橫路五十一之五號│台                      │
│    │                    │騎樓            │                        │
├──┼──────────┼────────┼────────────┤
│四  │八十九年二月五日起至│高雄市三民區鼎強│抓娃娃機十三台、電子遊戲│
│    │同年八月九日止      │街七十三號騎樓  │機五台                  │
└──┴──────────┴────────┴────────────┘


司法院資訊處製作；財團法人民間司法改革基金會備份。
